---
title: "L'activité dans les MOOCs liés aux métiers"
output: 
  flexdashboard::flex_dashboard:
    orientation: rows
---

```{r setup, include=FALSE}
library(flexdashboard)
library(mongolite)
library(config)
library(jsonlite)
library(ggplot2)
library(dplyr)  
library(httr)
library(wordcloud)
library(RColorBrewer)
library(wordcloud2)
library(tidyverse)
library(tm)
library(ggridges)
library(lubridate)
library(forcats)
library(treemap)


#connection----------
credentials <- config::get("mongo")
url <- paste("mongodb://", credentials$username, ":", credentials$password, "@127.0.0.1/bdd_grp3?authSource=admin", sep="")
m <- mongo("NewMooc_NEW", url = url) 
print(url)

#df générale--------
dp <- m$find(query = '{}', fields = '{"thread": 1, "created_at": 1, "course_id": 1}') %>%
  mutate(course_id = case_when(course_id == "course-v1:Agreenium+66004+session02" ~ "L'environnement et l'aménagement du territoire",
                               course_id == "course-v1:Uness+181001+session01" ~ "Métier de la santé",
                               course_id == "course-v1:ulg+108006+session04" ~ "Chimie",
                               course_id == "course-v1:umontpellier+08013+session02" ~ "Apprentissage dans l'enseignement supérieur",
                               course_id == "course-v1:uved+34011+session02" ~ "Transition écologique",
                               course_id == "course-v1:lyon3+26006+session04" ~ "Sciences Humaines"))

```

En général
=============================

Row
-----------------------------------------------------------------------

### Total des messages
```{r}
som <- m$aggregate('[{"$count": "body"}]')
valueBox(som, icon = "fa-comments", color = "navy")
```

### Total des utilisateurs
```{r}
distUser <- m$distinct("username")
distUser <- length(distUser)
valueBox(distUser, icon = "fa-users", color = "teal")
```

### Total des votes
```{r}
votes <- m$aggregate('[{"$group": {"_id": 0, "TotalVotes": {"$sum": "$votes.count"}}}]') 
votes <- votes[-c(1)]
valueBox(votes, icon = "fa-star", color = "olive")
``` 

### Total des cours
```{r}
distCours <- m$distinct("course_id")
distCours <- length(distCours)
valueBox(distCours, icon = "fa-book-open", color = "green")
```

Row
-----------------------------------------------------------------------

### Nuage des Mots des messages
```{r}
#Word Cloud Plot---------------
cloud <- m$find(query = '{}', fields = '{"_id" : 0, "body": 1}')
docs <- Corpus(VectorSource(cloud))
docs <- docs %>%
  tm_map(removeNumbers) %>%
  tm_map(removePunctuation) %>%
  tm_map(stripWhitespace)
docs <- tm_map(docs, content_transformer(tolower))
docs <- tm_map(docs, removeWords, stopwords("french"))

dtm <- TermDocumentMatrix(docs)
matrix <- as.matrix(dtm)
words <- sort(rowSums(matrix),decreasing=TRUE)

df <- data.frame(word = names(words),freq=words)
dfCourt <- df[1:130,]

set.seed(1234)
wordcloud2(data=dfCourt, size=1.1, color="brewer.pal"(8, "Dark2"))
```


Activité/sentiments
===================================== 

Row
-------------------------------------


### Nombre des message par utilisateur
```{r}
#AJOUTER LE NB DES USERS EN X
Nbr_D <- m$aggregate('[{"$group": {"_id":"$username","NbrDiscussion": {"$sum": 1 } } }, {"$sort": {"NbrDiscussion": -1 } } ]')

Nbr_D = data.frame(Nbr_D)

dis <- Nbr_D %>%
  group_by(NbrDiscussion) %>%
  count()

dis <- dis %>%
  arrange(desc(NbrDiscussion)) %>%
  mutate(lab.ypos = cumsum(n))

Nbr_D %>%
  drop_na() %>%
  ggplot( aes(x= reorder(X_id, -NbrDiscussion), y= NbrDiscussion)) +
  geom_segment( aes(x= reorder(X_id, -NbrDiscussion), xend= reorder(X_id, -NbrDiscussion), y=0, yend= NbrDiscussion), color="darkblue") +
  geom_point( color="blue", size=2) +
  theme_light() +
  theme(
    panel.grid.major.x = element_blank(),
    panel.border = element_blank(),
    axis.text.x = element_blank()
  ) +
  xlab("Users") +
  ylab("Nombre de discussions")
```

### 20 utilisateurs les plus actifs
```{r}
# graph nbr mess pour les 20 premiers users
Nbr_D %>%
  slice(1:20) %>%
  drop_na() %>%
  ggplot( aes(x= reorder(X_id, -NbrDiscussion), y= NbrDiscussion)) +
  geom_segment( aes(x= reorder(X_id, -NbrDiscussion), xend= reorder(X_id, -NbrDiscussion), y=0, yend= NbrDiscussion), color="darkblue") +
  geom_point( color="blue", size=8, alpha=0.8) +
  theme_light() +
  coord_flip() + xlab("Users") + ylab("Nombre de discussions") +
  theme(
    panel.grid.major.y = element_blank(),
    panel.border = element_blank(),
    axis.title.x = element_text(color="#696969", size=10),
    axis.title.y = element_text(color="#696969", size=10),
    axis.text.x = element_text(color="black", size=10),
    axis.text.y = element_text(color="black", size=10))


```

Row
-------------------------------------

### Heatmap des emotions dans les messages par cours
```{r}

emotionsRate <- m$aggregate('[{"$group": {"_id": "$course_id", "N": {"$sum": 1},\
                            "neg": {"$sum": {"$cond": {"if": {"$gt": ["$score.neg", 0.5]},\
                            "then": 1, "else": 0}}}, "pos": {"$sum": {"$cond": {"if": {"$gt": ["$score.pos", 0.5]},\
                            "then": 1, "else": 0}}}, "neu": {"$sum": {"$cond": {"if": {"$gt": ["$score.neu", 0.5]}, \
                            "then": 1, "else": 0}}}}}]')

emo <- emotionsRate[,3:5]

emo <- emo
row.names(emo)[1] <- 'L\'enseignement supérieur'
row.names(emo)[2] <- 'Sciences Humaines'
row.names(emo)[3] <- 'L\'aménagement du territoire'
row.names(emo)[4] <- 'Chimie'
row.names(emo)[5] <- 'Transition écologique'
row.names(emo)[6] <- 'Métier de la santé'

names(emo)[1] <- "Negatif"
names(emo)[2] <- "Positif"
names(emo)[3] <- "Neutre"

emo_matrix <- data.matrix(emo)

my_palette <- hcl.colors(100, palette = "Blues", alpha = NULL, rev = TRUE, fixup = TRUE)[-c(1:20)]
emo_heatmap <- heatmap(emo_matrix, Rowv=NA, Colv=NA, col = my_palette, cexCol = 1.1, cexRow = 1.1, scale="none", margins=c(8,13))

```


### Nombre des messages posté en anonyme 
```{r}
anon <- m$aggregate('[{"$project": {"_id": "$id", "anonymous" : 1 } }]')
anon = data.frame(anon)
cnt <- anon %>%
  group_by(anonymous) %>%
  count()
cnt <- cnt %>%
  arrange(desc(anonymous)) %>%
  mutate(lab.ypos = cumsum(n) - 0.5*n)
names(cnt)[1] <- "Utilisateurs_Anonymes"

mycols <- c("#EFC000FF","#0073C2FF")
ggplot(cnt, aes(x="", y=n, fill=Utilisateurs_Anonymes))+
  geom_bar(width = 1, stat = "identity", color = "white")+
  coord_polar("y", start=0)+
  geom_text(aes(y = lab.ypos, label = n), color = "white")+
  scale_fill_manual(values = mycols) +
  theme_void() + labs(fill = "ANONYMES") +
  theme(
    legend.title = element_text(colour="#696969", size=7),
    legend.text = element_text(colour="#696969", size=7))

```

Activité/titres
=============================

Row
-------------------------------------

### Nombre des votes par cours
```{r}
v_cours <- m$aggregate('[{"$group": {"_id": "$course_id", "N": {"$sum": "$votes.count"} } } ]') %>%
  rename(course_id = "_id") %>%
  arrange(desc(N)) %>%
  mutate(course_id = case_when(course_id == "course-v1:Agreenium+66004+session02" ~ "L'environnement et l'aménagement du territoire",
                               course_id == "course-v1:Uness+181001+session01" ~ "Métier de la santé",
                               course_id == "course-v1:ulg+108006+session04" ~ "Chimie",
                               course_id == "course-v1:umontpellier+08013+session02" ~ "Apprentissage dans l'enseignement supérieur",
                               course_id == "course-v1:uved+34011+session02" ~ "Transition écologique",
                               course_id == "course-v1:lyon3+26006+session04" ~ "Sciences Humaines"))
ggplot(v_cours, aes(x= reorder(course_id, -N), y=N, fill=course_id)) + 
  geom_histogram(stat = "identity", color = "white") +
  theme(legend.position = "none") +
  xlab("Cours") + ylab("Votes") +
  scale_fill_hue(c=120, l=80) +
  theme(
    axis.title.x = element_text(color="#696969", size=15),
    axis.title.y = element_text(color="#696969", size=15),
    axis.text.x = element_text(color="black", size=9, angle = 45, hjust = 1),
    axis.text.y = element_text(color="black", size=9))
```


### Fréquence des discussions par cours par jour
```{r}

# total des messages par cours
t_cours <- m$aggregate('[{"$group": {"_id":"$course_id","TotalCours": {"$sum": 1 } } }]')
colnames(t_cours)[1] <- "Cours"
colnames(t_cours)[2] <- "Messages"
t_cours <- mutate(t_cours, 
                  Cours = case_when(
                    Cours == "course-v1:Agreenium+66004+session02" ~ "L'environnement et l'aménagement du territoire",
                    Cours == "course-v1:Uness+181001+session01" ~ "Métier de la santé",
                    Cours == "course-v1:ulg+108006+session04" ~ "Chimie",
                    Cours == "course-v1:umontpellier+08013+session02" ~ "Apprentissage dans l'enseignement supérieur",
                    Cours == "course-v1:uved+34011+session02" ~ "Transition écologique",
                    Cours == "course-v1:lyon3+26006+session04" ~ "Sciences Humaines"
                  ))
treePlot <- treemap(t_cours,index = c("Cours"),vSize ="Messages", palette = "Blues")
```


Row
-------------------------------------
### Nombre des discussions pas jour
```{r}

# total des messages par cours
dtps <- dp %>%
  mutate(dates = format(as.Date(created_at),"%Y-%m-%d")) %>%
  group_by(dates, course_id) %>%
  count(name = "nbdisc")
names(dtps)[3] <- "NB_Discussions"
# Graph de la fréquence des discussions par cours par jour
ggplot(dtps, aes(x = NB_Discussions, y = course_id, fill = course_id)) +
  geom_density_ridges() +
  theme_ridges() + 
  theme(legend.position = "none") +
  scale_fill_hue(c=120, l=80) +
  theme(
    axis.title.x = element_text(color="#696969", size=7),
    axis.title.y = element_blank(),
    axis.text.x = element_text(color="black", size=7),
    axis.text.y = element_text(color="black", size=7))

```


### Les mots les plus frequents dans les titres
```{r}

titles <- m$find(query = '{}', fields = '{"_id" : 0, "title": 1}')

# complete.cases(titles)
# titles <- titles[complete.cases(titles$title),]

docsT <- Corpus(VectorSource(titles))
docsT <- docsT %>%
  tm_map(removeNumbers) %>%
  tm_map(removePunctuation) %>%
  tm_map(stripWhitespace)
docsT <- tm_map(docsT, content_transformer(tolower))
docsT <- tm_map(docsT, removeWords, stopwords("french"))

termDoc <- TermDocumentMatrix(docsT) 
matrixT <- as.matrix(termDoc) 
wordsT <- sort(rowSums(matrixT),decreasing=TRUE) 
dfTitle <- data.frame(word = names(wordsT),Frequency=wordsT)
dfTitle <- dfTitle[1:20,]

dfTitle %>%
  mutate(word = fct_reorder(word, Frequency)) %>%
  ggplot( aes(x=word, y=Frequency)) +
        geom_bar(stat="identity", fill="#f68060", alpha=.6, width=.4) +
        coord_flip() +
        xlab("") +
        theme_bw()+
        theme(plot.margin = margin(2,.8,2,.8, "cm"))


```

Activité par cours
=============================

### Fréquence des discussions par cours dans le temps
```{r}
dtps <- dp %>%
  mutate(dates = format(as.Date(created_at),"%Y-%m-%d")) %>%
  group_by(dates, course_id) %>%
  count(name = "nbdisc")

# graph fréquence des discussions par cours dans le temps
dtps %>%
  filter(dates >= "2020-09-22") %>%
  ggplot(aes(x= as.Date(dates), y= nbdisc, group= course_id, fill = course_id)) + geom_col() +
  scale_fill_hue(c=120, l=80) +
  xlab("Dates") + ylab("Nombre Discussions") + labs(fill = "Cours") +
  theme(
    axis.title.x = element_text(color="#696969", size=7),
    axis.title.y = element_text(color="#696969", size=7)) +
  theme(
    legend.title = element_text(colour="#696969", size=7),
    legend.text = element_text(colour="#696969", size=7),
    axis.text.x = element_text(color="black", size=6),
    axis.text.y = element_text(color="black", size=6))
```



Activité pas heure
=============================

### Messages par heure et par cours
```{r}

# Messages par heure et par cours
dd <- m$find(query = '{}', fields = '{"course_id": 1, "created_at": 1}') %>%
  mutate(course_id = case_when(course_id == "course-v1:Agreenium+66004+session02" ~ "L'environnement et l'aménagement du territoire",
                               course_id == "course-v1:Uness+181001+session01" ~ "Métier de la santé",
                               course_id == "course-v1:ulg+108006+session04" ~ "Chimie",
                               course_id == "course-v1:umontpellier+08013+session02" ~ "Apprentissage dans l'enseignement supérieur",
                               course_id == "course-v1:uved+34011+session02" ~ "Transition écologique",
                               course_id == "course-v1:lyon3+26006+session04" ~ "Sciences Humaines"))

var <- as.POSIXct(dd$created_at, format = "%Y-%m-%dT%H:%M:%SZ")
hours <- format(var, "%H")

# graph des messages par heure et par cours
ggplot(dd, aes(x= hours, y="", fill=`course_id`)) + geom_col() +
  xlab("Heures") + ylab("Messages") + labs(fill = "Cours") + 
  annotation_logticks(sides = "l", short = unit(0,"mm"),
                        mid = unit(0,"mm"),
                        long = unit(2,"mm")) +
  scale_fill_hue(c=120, l=80) +
  theme(
    axis.title.x = element_text(color="#696969", size=7),
    axis.title.y = element_text(color="#696969", size=7),
    legend.title = element_text(colour="#696969", size=7),
    legend.text = element_text(colour="#696969", size=7),
    axis.text.x = element_text(color="black", size=5))
```


En détails
=============================

### Variance des discussions par semaine et par heure
```{r}

dp <- m$find(query = '{}', fields = '{"thread": 1, "created_at": 1, "course_id": 1}') %>%
  mutate(course_id = case_when(course_id == "course-v1:Agreenium+66004+session02" ~ "L'environnement et l'aménagement du territoire",
                               course_id == "course-v1:Uness+181001+session01" ~ "Métier de la santé",
                               course_id == "course-v1:ulg+108006+session04" ~ "Chimie",
                               course_id == "course-v1:umontpellier+08013+session02" ~ "Apprentissage dans l'enseignement supérieur",
                               course_id == "course-v1:uved+34011+session02" ~ "Transition écologique",
                               course_id == "course-v1:lyon3+26006+session04" ~ "Sciences Humaines"))
# graph variance des discussions par semaine et par heure
x <- dp %>%
  mutate(Jours = wday(created_at, label = TRUE, abbr = FALSE, week_start = 1),
         Heures = format(as.POSIXct(created_at, format = "%Y-%m-%dT%H:%M:%SZ"), "%H")) %>%
  group_by(Jours, Heures) %>%
  summarise(total = n()) %>%
  ungroup() %>%
  mutate(Pourcentage = total/sum(total)*100) %>%
  ggplot(aes(Heures, Jours)) + 
  geom_tile(aes(fill = Pourcentage), colour = "white") + 
  scale_fill_distiller(palette = "RdPu", direction = 1) +
  scale_x_discrete(labels = 00:23) + 
  theme_minimal() +
  theme(legend.position = "bottom", legend.key.width = unit(2, "cm"),
        panel.grid = element_blank()) + 
  theme(axis.line = element_line(colour = "black", 
        size = 0.25, linetype = "solid")) +
  theme(
    axis.title.x = element_text(color="#696969", size=7),
    axis.title.y = element_text(color="#696969", size=7),
    legend.title = element_text(colour="#696969", size=7),
    legend.text = element_text(colour="#696969", size=7),
    axis.text.x = element_text(color="black", size=11),
    axis.text.y = element_text(color="black", size=11)) +
  coord_equal()
print(x)
```
